【裁判字號】    95,上訴,564
【裁判日期】    950718
【裁判案由】    違反槍砲彈藥刀械管制條例
【裁判全文】
臺灣高等法院臺南分院刑事判決         95年度上訴字第564號
上  訴  人
即  被  告  乙○○
指定辯護人  本院公設辯護人  庚○○
上列上訴人因竊盜案件，不服臺灣臺南地方法院95年度訴字第11
9號中華民國95年4月14日第一審判決（起訴案號：臺灣臺南地方
法院檢察署94年度偵字第14655號、94年度毒偵字第3068號，及
移送併辦：同署95年度營偵字第308號），提起上訴，本院判決
如下：
    主  文
原判決關於竊盜及定執行刑部分撤銷。
乙○○連續攜帶兇器、毀壞門扇、於夜間侵入住宅竊盜，累犯，
處有期徒刑貳年。
    事  實
一、乙○○於九十二年間因施用毒品案件，經送強制戒治併起訴
    ，經臺灣高雄地方法院判處有期徒刑十月確定，於九十三年
    十月二十七日縮刑執行完畢。乙○○基於意圖為自己不法所
    有之概括犯意，攜帶客觀足為兇器使用之一字起子及螺絲起
    子各一把，連續於附表所示時間、地點，或單獨，或與年約
    四十歲綽號「騎仔」不詳姓名之成年男子，以如附表所示方
    法，竊取辛○○、丁○○○、壬○○、己○○、丙○○、戊○○及甲○○等人詳如附表之財物。
二、嗣於九十四年十二月六日中午十二時三十分，在臺南市○○
    區○○路三十六號八樓之三租屋處為警查獲，並扣得竊盜所
    得之哈電族電子翻譯機（PC-535）一台、JASONIC電子翻譯
    機一台、新臺幣面額五十元紙鈔四張、港幣面額二十元紙鈔
    一張、越南幣面額五千元紙鈔二張、美金面額一元紙鈔五張
    、美金面額五元紙鈔一張、一元龍銀三枚、澳大利亞二元銀
    幣一枚（被告就原判決有關其施用毒品、未經許可持有可發
    射子彈具殺傷力改造手槍之判刑部分已撤回上訴，該等部分
    扣押之物品爰不再載明）。
三、案經臺南縣警察局移送臺灣臺南地方法院檢察署檢察官偵查
    起訴暨移送併辦。
    理  由
一、按「被告以外之人於審判外之陳述，雖不符前四條之規定，
    而經當事人於審判程序同意作為證據，法院審酌該言詞陳述
    或書面陳述作成時之情況，認為適當者，亦得為證據。」，
    刑事訴訟法第一百五十九條之五第一項定有明文。查證人辛○○、丁○○○、壬○○、己○○、戊○○、甲○○、丙○○、沈旺輝於警局之指訴，其等係被害人與被告無何過節而
    係陳述其被害損害之人，另證人即「鈺珊銀樓」負責人沈銘
    樹於警局之證述，係陳述向被告收購金飾之情節，與被告亦
    無過節，本院認與本件待證事實有關，具相當可信，而認為
    屬適當，揆之上開規定，自得作為證據，合先敘明。
二、訊據上訴人即被告對於如附表所示之竊盜犯行部分，迭於警
    詢、原審偵、審中及本院坦承不諱，且經被害人辛○○、丁○○○、壬○○、己○○、戊○○、甲○○、丙○○、沈旺
    輝於警局指訴綦詳，並經證人即收購被告竊得之金飾之「鈺
    珊銀樓」負責人沈銘樹於警局證述無訛。此外，復有贓物認
    領保管單三紙、行竊地點及遭獲贓物之照片共二十三張等在
    卷資為參佐，事證明確，被告犯行洵堪認定。
三、按一字起子及螺絲起子在客觀上足以傷害人體，為兇器之一
    種，核被告所為附表編號2，係犯刑法第三百二十一條第一
    項第一、二、三款之罪，其餘附表所示犯行，係犯同條項第
    二、三款之罪。被告與綽號「騎仔」之不詳姓名成年男子，
    就附表編號5之犯行，有犯意聯絡及行為分擔，皆為共同正
    犯。被告先後多次竊盜及施用毒品犯行，時間緊接，方法相
    同，觸犯構成要件相同之罪名，顯係基於概括犯意反覆而為
    ，應依連續犯規定，論以附表編號2情節較重之刑法第三百
    二十一條第一項第一、二、三款之罪，並依法加重其刑。被
    告所為附表編號5之犯行（即95年度營偵字第308號移送併辦
    部分），雖未據公訴人提起公訴，然檢察官就犯罪事實一部
    起訴者，效力及於全部，本件竊盜犯行未起訴部分與起訴部
    分有連續犯關係，已如前述，本院自得一併加以審判。被告
    行為後，刑法第五十六條連續犯之規定，業於九十四年二月
    二日修正公布刪除，並於九十五年七月一日施行，則被告之
    犯行，於刑法修正公布施行後，應併合處罰，此刪除雖非犯
    罪構成要件之變更，但已影響行為人刑罰之法律效果，為法
    律有變更，依刑法第二條第一項規定，比較新、舊法結果，
    修正後之規定於被告不利，自仍應適用較有利於被告之行為
    時法律即舊法論以連續犯（最高法院九十五年第八次刑事庭
    會議決議參照）。又被告前因施用毒品案件，經臺灣高雄地
    方法院判處有期徒刑十月確定，於九十三年十月二十七日縮
    刑執行完畢，有卷附被告全國前案紀錄表可按，其受有期徒
    刑之執行完畢，五年以內再犯本件有期徒刑以上之罪，為累
    犯，應依刑法第四十七條第一項規定加重其刑，並依刑法第
    七十條之規定遞加重其刑。查被告係受徒刑之執行完畢五年
    以內故意再犯本件有期徒刑以上之罪，依修正前刑法第四十
    七條及修正後該條第一項規定均成立累犯，修正後之規定於
    被告並無不利，依刑法第二條第一項但書規定，應適用修正
    後之規定。
四、原審審理結果，認被告罪證明確，予以論罪科刑，固非無據
    。惟查：(一)新刑法於九十五年七月一日施行，修正前刑法第
    五十六條已刪除，原審未及依新刑法第二條第一項予以比較
    適用，逕適用修正前刑法第五十六條論處，即有未當。(二)按
    被告以外之人於審判外之言詞陳述，除法律有規定者外，不
    得作為證據，刑事訴訟法第一百五十九條第一項定有明文。
    查證人羅辛○○、丁○○○、壬○○、己○○、戊○○、甲○○、丙○○、沈旺輝、沈銘樹等人於警局之證述，原審未
    予敘明如何具有證據能力，即逕予採用為本案證據，亦有未
    當。(三)原判決認附表編號1之犯罪時間為九十四年十月七日
    某時，但實際犯罪時間為該日上午十時許、原判決認附表編
    號2之犯罪時間為九十四年十月十五日前後一、二天凌晨０
    時許，但實際犯罪時間為該同年月十四日凌晨０時許、原判
    決認附表編號3之犯罪時間為九十四年十月廿四日下午某時
    ，但實際犯罪時間為該日下午一、二時許、原判決認附表編
    號4之犯罪時間為九十四年十一月五日某時，但實際犯罪時
    間為該日下午一、二時許、原判決認附表編號5之犯罪時間
    為九十四年十一月九日下午某時，但實際犯罪時間為該日下
    午二時餘、原判決認附表編號6之犯罪時間為九十四年十一
    月十五日某時，但實際犯罪時間為該日上午九時許，且未竊
    得棉被二件之事實、原判決認附表編號7之犯罪時間為九十
    四年十二月二日上午某時，但實際犯罪時間為該日上午十時
    許等情，為被告於本院明確供明在卷，原判決上開認定之犯
    罪時間、竊得物品，即有未洽。被告上訴主張原判決量刑過
    重，固不足採，惟原判決既有上開不當之處，自屬無可維持
    ，應由本院將原判決關於竊盜及定執行刑部分予以撤銷改判
    。爰審酌被告犯後固已坦認犯行，態度良好，其行竊次數高
    達七次，且竊得財物甚多，被害人損失不貲，被告迄未賠償
    被害人損失，對社會治安造成危害程度等一切情狀，且係累
    犯，量處有期徒刑二年，以示懲儆。被告持以行竊之一字起
    子及螺絲起子，據被告供稱已丟棄，顯已滅失，爰不為沒收
    之諭知，附此敘明。
據上論斷，依刑事訴訟法第三百六十九條第一項前段、第三百六
十四條、第二百九十九條第一項前段，刑法第二條第一項、第三
百二十一條第一項第一、二、三款、第四十七條第一項，修正前
刑法第五十六條，判決如主文。
本案經檢察官江守權到庭執行職務。
中    華    民    國    95    年    7     月    18    日
                  刑事第一庭    審判長法  官  黃崑宗
                                      法  官  田平安
                                      法  官  王明宏
以上正本證明與原本無異。
不得上訴。
                                      書記官  黃全忠
中    華    民    國    95    年    7     月    25    日
附錄法條：
刑法第321條第1項第1、2、3款
犯竊盜罪而有左列情形之一者，處 6 月以上、 5 年以下有期徒
刑：
一  於夜間侵入住宅或有人居住之建築物、船艦或隱匿其內而犯
    之者。
二  毀越門扇、牆垣或其他安全設備而犯之者。
三  攜帶兇器而犯之者。
附表
┌──┬───┬─────┬──────┬─────┬─────┬───┐
│編號│行為人│犯罪時間  │犯罪地點暨被│犯罪手段  │竊盜所得  │備 註 │
│    │      │          │害人        │          │          │      │
├──┼───┼─────┼──────┼─────┼─────┼───┤
│ 1  │乙○○│94、10、7 │臺南縣東山鄉│持一字起子│手提電腦1 │領回5 │
│    │      │日間上午10│聖賢村頂窩69│撬開木門入│部、K金項 │元美元│
│    │      │時許      │-9號「辛○○│內行竊    │鍊1條、瑞 │紙鈔1 │
│    │      │          │」住處      │          │士鍊錶1個 │張、1 │
│    │      │          │            │          │、紅寶石  │元5張 │
│    │      │          │            │          │戒指1個、 │、新台│
│    │      │          │            │          │美金450元 │幣50元│
│    │      │          │            │          │、現金新  │4張   │
│    │      │          │            │          │臺幣12,000│      │
│    │      │          │            │          │元        │      │
│    │      │          │            │          │          │      │
├──┼───┼─────┼──────┼─────┼─────┼───┤
│ 2  │乙○○│94、10、14│臺南縣後壁鄉│持一字起子│黃金項鍊1 │      │
│    │      │日凌晨0時 │菁寮村131號 │撬開後門入│條、黃金手│      │
│    │      │許        │「丁○○○」│內行竊    │鍊2條、黃 │      │
│    │      │          │住處        │          │金腳鍊1條 │      │
│    │      │          │            │          │、黃金戒指│      │
│    │      │          │            │          │5只(其中1 │      │
│    │      │          │            │          │只鑲藍寶石│      │
│    │      │          │            │          │)、小黃金 │      │
│    │      │          │            │          │塊2個     │      │
├──┼───┼─────┼──────┼─────┼─────┼───┤
│ 3  │乙○○│94、10、24│臺南縣鹽水鎮│持一字起子│手鐲2對、 │      │
│    │      │下午1、2時│歡雅里歡雅99│破壞窗戶入│項鍊4條、 │      │
│    │      │許        │-54號「蘇素 │內行竊    │戒指9只、 │      │
│    │      │          │梅」住處    │          │黃金領帶  │      │
│    │      │          │            │          │夾1個     │      │
├──┼───┼─────┼──────┼─────┼─────┼───┤
│ 4  │乙○○│94、11、5 │臺南縣新營市│持一字起  │黃金戒指1 │      │
│    │      │日間下午3 │三興街138號 │子撬開鋁  │只、白金戒│      │
│    │      │、4時許   │「己○○」住│門入內行  │指1只、金 │      │
│    │      │          │處          │竊        │項鍊1條、 │      │
│    │      │          │            │          │現金2,200 │      │
│    │      │          │            │          │元        │      │
├──┼───┼─────┼──────┼─────┼─────┼───┤
│ 5  │乙○○│94、11、9 │臺南縣後壁鄉│持螺絲起子│金戒指約13│所竊黃│
│    │「騎仔│下午2時餘 │福安村168之6│先撬開鐵門│兩重、金項│金為沈│
│    │」    │          │號「丙○○」│，再敲破鐵│鍊約10兩重│旺輝所│
│    │      │          │住處        │門後方鋁門│、金墜子約│有，委│
│    │      │          │            │玻璃，再伸│3兩重、金 │託陳櫻│
│    │      │          │            │手進入開啟│手環約4兩 │德變賣│
│    │      │          │            │門鎖後，入│重、金手鍊│，施英│
│    │      │          │            │內行竊    │約3兩重、 │民竊得│
│    │      │          │            │          │金牌約4兩 │後，將│
│    │      │          │            │          │重、其他  │黃金變│
│    │      │          │            │          │金飾約9兩 │賣予不│
│    │      │          │            │          │重、現金  │知情之│
│    │      │          │            │          │48000     │「鈺珊│
│    │      │          │            │          │元        │銀樓」│
│    │      │          │            │          │          │負責人│
│    │      │          │            │          │          │沈銘樹│
│    │      │          │            │          │          │，得款│
│    │      │          │            │          │          │八萬九│
│    │      │          │            │          │          │千元花│
│    │      │          │            │          │          │用殆盡│
├──┼───┼─────┼──────┼─────┼─────┼───┤
│ 6  │乙○○│94、11、15│臺南縣後壁鄉│持一字起子│供佛金項鍊│領回  │
│    │      │上午9時許 │頂長村長短樹│破壞紗窗入│3條、洋酒 │5000元│
│    │      │          │71號「戊○○│內行竊    │6瓶、監視 │越鈔2 │
│    │      │          │」住處      │          │器主機1台 │張、20│
│    │      │          │            │          │、蘇聯女戒│元港鈔│
│    │      │          │            │          │指1只、現 │1張、 │
│    │      │          │            │          │金2-3千元 │澳州紀│
│    │      │          │            │          │、越幣1,00│念銀幣│
│    │      │          │            │          │00元、港幣│1張、 │
│    │      │          │            │          │20元、2元 │龍銀3 │
│    │      │          │            │          │澳大利亞紀│枚    │
│    │      │          │            │          │念銀幣1枚 │      │
│    │      │          │            │          │、1元龍銀3│      │
│    │      │          │            │          │枚        │      │
│    │      │          │            │          │          │      │
├──┼───┼─────┼──────┼─────┼─────┼───┤
│ 7  │乙○○│94、12、2 │臺南縣永康市│持一字起子│語言翻譯機│領回語│
│    │      │上午10時許│大同街801巷3│撬開屋前玻│2台、黃金 │言翻譯│
│    │      │          │6號「甲○○ │璃門入內行│戒指1只、 │機2台 │
│    │      │          │」住處      │竊        │現金4百元 │      │
└──┴───┴─────┴──────┴─────┴─────┴───┘


司法院資訊處製作；財團法人民間司法改革基金會備份。
